臺灣雲林地方法院民事裁定　　　　　　　 96年度財管字第2號
聲　請　人　乙○○
代　理　人　鍾竹簧律師
關　係　人　財政部國有財產局雲林分處
法定代理人　鄭俊杰
代　理　人　陳事義
上列聲請人聲請選任被繼承人甲○之遺產管理人事件，本院裁定
如下：
    主      文
選任財政部國有財產局雲林分處為被繼承人甲○之遺產管理人。
准對被繼承人甲○（民國前2 年4 月16日出生，身分證：Ｚ00000
0000號，生前最後住所：雲林縣斗南鎮大東里1 鄰大東10 號 ，
於民國85年12月4 日死亡）之繼承人為承認繼承之公示催告。
被繼承人甲○之繼承人，應自前項公示催告最後登載新聞紙之日
起，陸個月內承認繼承。上述期限屆滿，無繼承人承認繼承時，
被繼承人之遺產，於清償債權並交付遺贈物後，如有剩餘即歸屬
國庫。
聲請程序費用新臺幣壹仟元由被繼承人甲○之遺產負擔。
    理      由
一、按繼承開始時，繼承人有無不明，而無親屬會議或親屬會議
    未於一個月內選定遺產管理人者，利害關係人得聲請法院選
    任遺產管理人，並由法院依公示催告程序，定六個月以上之
    期限，公告繼承人，命其於期限內承認繼承，民法第1177條
    、第1178條第1項、第2項規定甚明。
二、本件聲請意旨略以：
　(一)按繼承開始時，繼承人有無不明，而無親屬會議或親屬會議
    未於一個月內選定遺產管理人者，利害關係人得聲請法院選
    任遺產管理人，並由法院依公示催告程序，定六個月以上之
    期限，公告繼承人，命其於期限內承認繼承，民法第1177條
    、第1178條定有明文。
  (二)聲請人與被繼承人甲○等人共有坐落雲林縣斗南鎮○○段大
    東小段89等地號土地，近期聲請人欲辦理土地分割作業，發
    現共有人之一沈杭已過世，經向戶政機關調閱戶籍謄本，知
    沈杭已於民國65年4 月25日死亡，其死亡時，在世者只剩其
    三弟沈開筆、四弟沈開元、及妹妹甲○繼承遺產，其後甲○
    又於85年1 月14日死亡，查無其配偶、子女，而其父母、兄
    弟姊妹、祖父母又皆以亡故，是否有其他繼承人，成為不明
    ，又分割土地需要有管理人，為此，聲請本件選任財政部國
    有財產局臺灣中區辦事處雲林分處為遺產管理人暨准為公示
    催告等語。
三、經查，聲請人主張之上開事實，業據聲請人提出被繼承人之
    戶籍謄本、承諾書、土地登記謄本、繼承系統表等件影本為
    證，足信屬實。而聲請人未提出適任之遺產管理人選，又本
    件之利害關係人即財政部國有財產局雲林分處經本院通知到
    庭，表示可擔任被繼承人甲○之遺產管理人，本院考量上情
    ，並參考財政部國有財產局臺灣中區辦事處雲林分處為政府
    機關，代表政府管領國庫財產，具有公信力，乃選任財政部
    國有財產局臺灣中區辦事處雲林分處為被繼承人之遺產管理
    人，並依法為承認繼承之公示催告。（聲請人於收受裁定送
    達後，應速將被繼承人之除戶戶籍資料及遺產清冊送交財政
    部國有財產局臺灣中區辦事處雲林分處，以利事務之執行）
    。
四、依非訟事件法第157條，裁定如主文。
中　　華　　民　　國　　96　　年　5 　　月　 31　　日
                  家事法庭法  官  黃瑞井
以上正本係照原本作成。
如對本裁定抗告，應於裁定送達後10日內向本院提出抗告狀（須
附繕本），並依法繳納抗告費用新台幣1000元。
中　　華　　民　　國　　96　　年　6 　　月　  1　　日
                          書記官  鄭國銘
